【裁判字號】    90,毒抗,100
【裁判日期】    900507
【裁判案由】    觀察、勒戒
【裁判全文】
臺灣高等法院臺南分院刑事裁定            九十年度毒抗字第一號        Ｃ
      抗  告  人
      即  被  告  甲  ○  ○
右列抗告人因違反毒品危害防制條例案件，不服中華民國九十年二月十四日臺灣臺南
地方法院第一審裁定（九十年度毒聲字第一七六號）提起抗告，本院裁定如左：
      主      文
抗告駁回。
      理      由
一、按違反毒品危害防制條例第十條之罪者，檢察官應先將被告送勒戒處所觀察、勒
    戒，其期間不得逾一月，毒品危害防制條例第二十條第一項定有明文。
二、經查抗告人即被告甲○○前因施用毒品案件，經送觀察、勒戒後，認無繼續施用
    毒品之傾向，業經臺灣嘉義地方法院檢察署檢察官於民國（下同）八十九年二月
    九日以八十九年度毒偵字第二五二號為不起訴處分確定。被告復於八十九年十二
    月廿六日下午十一時五十五分許，為警採尿查獲被告於回溯九十六小時內之某時
    ，在不詳地點施用第二級毒品安非他命乙次，被告於警訊否認上揭犯行，惟其尿
    液經送驗結果，呈第二級毒品安非他命陽性反應，有嘉義市衛生局尿液麻醉藥品
    委託檢驗報告書一紙附卷可稽。次查嘉義市衛生局對本件被告尿液係採用「酵素
    免疫分析法（EMIT）」作初步檢驗，及「化學薄層層析法（TOXI-LAB）加以確認
    。雖酵素免疫分析法（EMIT）檢驗法有可能呈偽陽性反應，然化學薄層層析法（
    TOXI-LAB）檢驗法則可做為進一步確認方法。又單以免疫分析法檢驗尿液，有可
    能因交叉反應，而對服用幾種其他非煙毒藥物者之尿液產生偽陽性反應之結果，
    然若搭配薄層分析法，應可摒除絕大部分之偽陽性問題，此業經法務部調查局以
    （八五）發技（一）字第八五一一四九五二號函釋在案，足見抗告人尿液驗出安
    非他命陽性反應，應無假陽性反應問題，是本件鑑定結果，自堪採信。
三、本件原裁定依毒品危害防制條例第廿條第一項及觀察勒戒處分執行條例第三條第
    一項規定，將被告裁定送勒戒處所觀察、勒戒。依前開說明，本院經核原裁定認
    事用法，均無不當，裁定亦稱妥適。抗告意旨，以其服用感冒藥，致尿液檢出安
    非他命，指摘原裁定不當。然抗告人自始未能提出可供調查之證據，何況安非他
    命未經政府公告列入禁藥管理，不准於醫藥中使用，抗告人豈有可能購得含有安
    非他命成份之感冒藥？故其空言否認施用毒品，要無理由，應予駁回。
四、據上論斷，應依刑事訴訟法第四百十二條，裁定如主文。
中    華    民    國      九十      年      五      月      七          日
                                  臺灣高等法院臺南分院刑事第五庭
                                      審判長法官  茆    臺    雲
                                            法官  蔡    長    林
                                            法官  董    武    全
右正本證明與原本無異。
不得再抗告。
      法院書記官  黃    全    忠
中    華    民    國      九十      年      五      月      十一        日


司法院資訊處製作；財團法人民間司法改革基金會備份。
